Inventaris van het archief van de Directie Materieel Koninklijke Landmacht (DMKL), voorheen Dienst Kwartiermeester Generaal (DKMG), (1968) 1970-1979 (1981)
Nationaal Archief, Den Haag
het zorgdragen voor een goedgestructureerde (geautomatiseerde) informatievoorziening.
Cryptofonie Een methode om spraak met behulp van een elektronisch vercijferapparaat om te zetten in een vorm die alleen verstaanbaar is bij gebruik van identieke apparatuur en met de juiste cryptosleutel (code).
Cryptografie Een methode waarbij geschreven informatie volgens een bepaald systeem wordt omgezet in een tekst die alleen leesbaar is met gebruik van de juiste sleutel (code).
Depot Een statische bevoorradingsinrichting waar goederen in grote hoeveelheden worden ontvangen, eventueel geassembleerd of gesplitst, in voorraad gehouden, zonodig onderhouden en verstrekt.
Derde (3e) echelons onderhoud Het onderhoud dat onder verantwoordelijkheid van de operationele commandant wordt verricht door hersteleenheden waarvan de technische mogelijkheden afhankelijk zijn van de operationele eisen en de bevoegdheden, vastgesteld door de Directeur Materieel Koninklijke Landmacht.
Detachement Een deel van een eenheid, dat gescheiden van zijn organieke onderdeel elders een taak vervult.
Echelon
Een aanduiding van een bevelsniveau.
Een deel van een eenheid, waaraan een specifieke taak is toegewezen.
voor de diverse bevelsniveaus: de reikwijdte van het onderhoud dat per niveau mag worden uitgevoerd.
voor de diverse onderhoudshandelingen: het niveau waarop de handelingen mogen worden uitgevoerd.
Eenheid
(organisatorisch) De door een bevoegde autoriteit goedgekeurde samenstelling van troepen en middelen tot een geheel.
(tactisch) Een aanduiding voor een troepensamenstelling waarvan de omvang/grootte kan vari걥n van groep/sectie tot en met bataljon of overeenkomstige eenheid.
Eerste (1e) echelons onderhoud Het deel van het onderdeelsonderhoud dat wordt/moet worden verricht door de gebruikers van de goederen; ook wel genoemd gebruikersonderhoud.
Elektronische oorlogvoering De handelingen waarbij elektromagnetische energie wordt aangewend om het gebruik van het elektromagnetische spectrum door de vijand te bepalen, uit te buiten, te beperken of te verhinderen en de handelingen om zelf het elektromagne-tische spectrum met succes te kunnen blijven gebruiken.
Forward Storage Site Een in de voorwaartse zone gelegen opslagplaats met als doel:
het aanhouden van initiële voorraden voor de aanvullingsplaatsen.
herbevoorrading (in incidentele gevallen).
Gebruikende eenheid Een eenheid die een eigen materieeladministratie voert of ten behoeve waarvan een eigen materieeladministratie wordt gevoerd.
Heereskonferenze Overleg tussen materieeleenheden van de Koninklijke Landmacht en de Bundeswehr.
Herstel(ling) Het algemene begrip voor de aanduiding van alle handelingen die aan en ten behoeve van goederen moeten worden verricht, teneinde deze in bruikbare staat te brengen. Toelichting: het omvat derhalve naast de handelingen aan deze goederen ook het organiseren van deze handelingen. (Zie ook: onderhoud).
Herstelwerkplaats Een organieke met personele en materiële middelen toegeruste eenheid met het doel onderhoud en herstellingen te verrichten aan defect materieel.
Hoger onderhoud Verzamelnaam voor 4e en 5e echelons onderhoud ongeacht de aard van de werkzaamheden.
Houwitser Artilleriewapen (kanon), getrokken of zelfbewegend.
Informatie (automatisering) Feitenmateriaal dat na verwerking door de computer ter beschikking van de gebruiker staat.
Infrastructuur Het geheel van blijvende onroerende voorzieningen in of op de bodem aangebracht.
Inrichting Een gebouw, voorziening of plaats in het terrein waar enigerlei vorm van (logistieke) dienstverlening wordt verleend, ingericht door (delen van) één of meer verzorgende eenheden.
Inspectie Het nagaan of beoordelen van de waarde van één of meer conditie-eigenschappen van het object. Toelichting: in het onderhoud heeft inspectie ten doel tot een uitspraak te komen over de wenselijkheid van onderhoudsingrepen.
Interimsysteem 1971 Een geautomatiseerd registratiesysteem van onderhoudsgegevens.
Interne controle Inspectie van werkzaamheden binnen de eigen eenheid.
Interne verzorging De verzorging van personeel en materieel van een gebruikende eenheid door een verzorgingselement van die gebruikende eenheid.
Inzetbaarheid (materieel) De mate van aanwezigheid en van gebruiksgereedheid van het essentieel materieel, waarover een eenheid beschikt.
Klasse I-goederen Voedingsartikelen.
Klasse II-goederen Hiertoe worden gerekend:
persoonlijke standaarduitrusting (PSU)
legeringsgoederen voor gebruik te velde
stafbenodigdheden
sport-, ontspannings- en ontwikkelingsartikelen
diverse verpakkingsmiddelen
eenvoudige onderwijsmiddelen
geneeskundige dienstgoederen.
Klasse III-goederen Brandstoffen, oliën en smeermiddelen, niet voor luchtvaartuigen.
Klasse IIIa-goederen Brandstoffen, oliën en smeermiddelen voor luchtvaartuigen.
Klasse IV-goederen In principe dezelfde goederen als Klasse II-goederen, maar in tegenstelling tot deze goederen worden Klasse IV-goederen tijdelijk aan een eenheid toegewezen:
boven de in de autorisatiestaten vermelde hoeveelheden; c.q.
zonder dat zij in de autorisatiestaten zijn vermeld.
Tot de Klasse IV-goederen behoren ook:
veldversterkingsmaterieel
constructie- en wegenbouwmaterieel.
Klasse V-goederen
Munitie van alle kalibers
niet aan wapens gerelateerde munitie (handgranaten, mijnen, springmiddelen, chemische strijdmiddelen)
artikelen voor het gebruik van bovengenoemde goederen (wurgtangen, ontstekingstoestellen, slagmoerklemmen enz.)
Laadplaats Een locatie, inrichting of gebied, waar vervoermiddelen worden geladen.
Logistiek Het vaststellen van het beleid en de uitvoering ervan voor het verkrijgen van, het ter beschikking stellen en het instandhouden van de materiële middelen en diensten die de eenheden behoeven om hun taak te kunnen uitvoeren. Toelichting: de logistiek omvat:
materieelvoorziening
geneeskundige verzorging
verkeer en vervoer
infrastructuur
overige materiële dienstverleningen.
Logistiek concept Deel van het operationeel concept waarin wordt vastgesteld hoe het toekomstig operationeel optreden logistiek wordt ondersteund.
Logistieke organisatie De samenstelling en de groepering van de logistieke eenheden en installaties en de daaraan gerelateerde klantenbindingen.
Manuren Een bij planning en calculatie gebruikte norm, waarbij een arbeidsprestatie wordt aangegeven die door een werknemer per uur kan worden gerealiseerd.
Materieel Goederen, waarin door de Krijgsmacht wordt voorzien, exclusief publicaties.
Materieel logistiek proces Proces gericht op het voorzien en in stand houden van materiële middelen en de daarbij behorende logistieke middelen met als doel een zo groot mogelijke gevechtskracht onder alle omstandigheden alsmede het afvoeren van die middelen. Het materieel logistiek proces kent de deelprocessen 'voorzien in', 'instandhouden' en 'afvoeren'.
Materieelbeleid De wijze waarop en de middelen waarmee de materieel logistieke functie in de Koninklijke Landmacht wordt vervuld met inbegrip van gestelde prioriteiten en planning (tijdschaal).
Materieelbestand Sortering van KL-materieel naar type of soort.
Materieeldienst Het verzorgingssysteem, waarbinnen eenheden of organisaties belast zijn met de materieelvoorziening van alle materieeldienstgoederen.
Materieelverzorging Het complex van handelingen voor de bevoorrading met, alsmede het onderhoud en afvoer van goederen.
Matrixorganisatie Organisatie ontstaan door de functioneel gerichte verticale en productgerichte horizontale samenwerkingsverbanden. Doelstelling van deze organisatievorm is een geïntegreerd defensiebeleid te voeren waarop de politieke leiding voldoende greep heeft.
Mobilisabele eenheid Een eenheid, die reeds in tijd van vrede in de organisatie van de Koninklijke Landmacht is opgenomen, maar pas bij mobilisatie daadwerkelijk wordt gevuld met personeel en materieel en vervolgens beschikbaar wordt gesteld aan een operationele commandant.
Mobilisatie Het op voet van oorlog brengen van de krijgsmacht. Hierbij wordt onder meer reserve- en dienstplichtig personeel met groot verlof onder de wapenen geroepen.
Mobilisatiecomplex Een magazijn of complex van magazijnen waar organieke uitrusting en voorraden van mobilisabele eenheden en in uitzonderingsgevallen van mobilisabele aanvullingen en kleinverlofeenheden in opslag worden gehouden.
Modificatie Een geautoriseerde, als regel door een hersteleenheid uitgevoerde, constructiewijziging aan materieel, met het doel de operationele bruikbaarheid, de veiligheid, de betrouwbaarheid of de onderhoudbaarheid blijvend te verbeteren.
Nationale sector (NS) Het deel van het bevelsressort van de Bevelhebber der Landstrijdkrachten dat in beginsel - ook in oorlogstijd - volledig onder nationale verantwoordelijkheid blijft.
Oefenmijn Een replica van een type mijn die dezelfde karakteristieken en hetzelfde gewicht heeft. De replica's zijn zo samengesteld, dat ze roken of knallen om detonatie te imiteren.
Onder administratief bevel Een bevelsverhouding, waarbij de commandant verantwoordelijk is voor de interne verzorging en administratieve aangelegenheden van de onder zijn bevel staande, c.q. gestelde eenheden en bevoegd is terzake bevelen te geven.
Onder functioneel bevel Een bij een afzonderlijke instructie geregelde bevelsverhouding, waarbij een commandant, c.q. een functionaris de bevoegdheid is toegekend om (een) niet onder zijn bevel staande eenheid/eenheden of functionarissen in die eenheden opdrachten en/of richtlijnen te geven voor de uitvoering van een bepaalde taak.
Onder operationeel bevel Een bevelsverhouding, waarbij de commandant verantwoordelijk is voor de operationele taak van de onder zijn bevel staande c.q. gestelde eenheid/eenheden en bevoegd is terzake bevelen te geven.
Onderdeel Elk deel van een organiek samengestelde eenheid dat een vaste samenstelling heeft. Ook kan het woord gebruikt worden als synoniem voor 'eenheid' en wordt het ook gebruikt als uitdrukking voor een deel van een voertuig.
Onderdeelsonderhoud Het onderhoud dat door een gebruikende eenheid dient te worden verricht aan de bij die eenheid ingedeelde goederen; omvat 1e en 2e echelons onderhoud.
Onderhoud Het algemene begrip voor aanduiding van alle handelingen die aan en ten behoeve van goederen en programmatuur moet worden verricht, om deze in gebruiksgerede staat te houden of te brengen. Toelichting:
Het omvat dus naast de handelingen aan de goederen tevens het organiseren van deze handelingen.
De 'bruikbare' staat van goederen wordt bepaald door:
de technische gesteldheid
de compleetheid
de reinheid.
Organieke behoefte De hoeveelheid goederen en/of personen waarover een gebruikende eenheid bij voortduring dient te beschikken op grond van de voor deze eenheid geldende autorisatiestaten.
Overslag Alle handelingen nodig om goederen van het ene vervoermiddel naar het andere vervoermiddel over te brengen, dan wel van een vervoermiddel in een (tijdelijk/e) opslagmiddel/-ruimte of omgekeerd, met het doel het vervoer van die goederen voort te zetten.
Overtollig materieel Materieel, waaraan bij een onderdeel of binnen de Koninklijke Landmacht geen behoefte meer bestaat.
Periodiek onderhoud Onderhoud dat met een zekere regelmaat dient te worden verricht.
Persoonlijke standaarduitrusting (PSU) De verzameling van militaire kleding en uitrustingsstukken waarover een militair persoonlijk moet beschikken.
Preventief onderhoud Het deel van het onderhoud dat erop gericht is defecten en een onaanvaardbare teruggang in de hoedanigheid van het technische systeem te voorkomen.
Reservedeel Een artikel bestemd voor de vervanging van een deel van een uitrustingsstuk.
Revisie Het onderhoud van goederen dat vergaande of algehele demontage vereist, alsmede het verrichten van handelingen die nodig zijn om een nieuwe gebruiksperiode zonder bovenmatig onderhoud te kunnen overbruggen.
Saldo-locatie administratie Administratie ten behoeve van de financiële verantwoording van voorraden in depots en herstelwerkplaatsen.
Tactisch Militair Technische (TMT-)eisen De beschrijving van de eigenschappen waaraan het desbetreffende uitrustingsstuk minimaal c.q. bij voorkeur moet voldoen.
Tweede (2e echelons onderhoud Dat deel van het onderdeelsonderhoud dat wordt/moet worden verricht door het daartoe in de organisatie opgenomen personeel.
Verzamelplaats Een inrichting waar (een aantal van) de volgende taken worden verricht: ontvangst, identificatie, classificatie, onderhoud, demilitarisering, afstoting, sloop, splitsing, en/of terugspreiding en/of afvoer van ingeleverde, onbeheerd aangetroffen en buitgemaakte goederen.
Verzorging Het geheel van activiteiten gericht op het beschikbaar stellen, het beheer, de zorg voor en het op peil houden van het personeel en de materiële middelen van eenheden, om deze in staat te stellen hun taak uit te voeren. (Zie ook: logistiek, materieelverzorging.
Verzorgingsdirectief Door de Bevelhebber der Landstrijdkrachten uitgegeven instructie met als doel aanwijzingen c.q. aanvullingen te geven op de uitvoering van logistieke handelingen, voor zover deze dienen af te wijken van het in de voorschriften geformuleerde beleid.
Verzorgingseenheid Eenheid, die voorziet in de behoefte van verzorging van alle eenheden. Hier onder vallen ook materieeldiensteenheden en de Explosieven Opruimingsdienst.
Verzorgingsinstructie Uitvoeringsbepalingen, gebaseerd op goedgekeurde materieelvoorschriften voor uitwerking en/of praktische aanwijzingen. Toelichting: verzorgingsinstructies worden uitgegeven door de Bevelhebber der Landstrijdkrachten, Directeur Materieel Koninklijke Landmacht en aangewezen commandanten.
VGVK Verzameling van gemeenschappelijke verordeningen van de Krijgsmacht.
Vierde (4e) echelonsonderhoud Het operationele onderhoud vallend onder de verantwoordelijkheid van de Bevelhebber der Landstrijdkrachten, waarvoor binnen het operationele commando geen capaciteit - vanwege tijdgebrek of om economische redenen - aanwezig is en/of onderhoud dat vanwege aard, omvang, benodigde gereedschappen en testapparatuur, niet binnen de door het operationele commando gestelde tijd kan worden hersteld.
Vijfde (5e) echelonsonderhoud Het onderhoud dat een levensduurverlengend karakter heeft, planmatig van opzet is en seriematig wordt uitgevoerd. Ook basisonderhoud genoemd.
Vuursteun De steun, die door wapens die met indirecte richting vuren en/of door het uitvoeren van luchtaanvallen, wordt gegeven aan manoeuvre-eenheden.
Waadvermogen De mogelijkheid van een voertuig, al dan niet uitgerust met een ingebouwde waterdichtheid, om met zijn wielen of rupsbanden in contact met de grond, een waterloop tot de aangegeven diepte (uitgedrukt in meters) te overwinnen, zonder gebruik van een speciale uitrusting en/of bijzondere handelingen van de chauffeur of bemanning.
Werkplaats Een daartoe ingerichte locatie bestemd om ter plaatse daarvan onderhouds- en herstelhandelingen te verrichten aan defect materieel.
Zelfstandige aanschaffing De aanschaffing van goederen door daartoe gemachtigde commandanten.
Beschrijving van de series en archiefbestanddelen
- Deel 1: Ongeclassificeerde stukken
  - Stukken van algemene aard, I.
    - Verslagen van afdelingen en diensten van de Dienst Kwartiermeester-Generaal/Directie Materieel Koninklijke Landmacht, Jaarverslagen van de Cantinedienst Koninklijke Landmacht/Koninklijke Luchtmacht; 1974-1978; 58
    - Verslagen van de activiteiten van de Sectie Explosieven Opruimingsdienst in, 1975-1977; 1; 1 omslag
    - Stukken betreffende de consolidatie van het jaarverslag over 1974 van de Afdeling Logistieke Installaties, 1975-1976; 2; 1 omslag
  - Stukken betreffende bijzondere onderwerpen, II.
    - Organisatie, A.
      - Structuur en taakverdeling, 1.
        - Structuur, a.
          - Stukken betreffende de organisatie van de Dienst Kwartiermeester-Generaal, 1970-1976; 3; 1 pak
          - Stukken betreffende de organisatie van de Directie Materieel Koninklijke Landmacht, 1977-1979; 4; 1 pak
          - Stukken betreffende de instelling en uitvoering van taken en werkzaamheden van de werkgroep "Concentratie Beproevingseenheden", 1972-1973; 5; 1 omslag
          - Stukken betreffende de instelling en uitvoering van taken en werkzaamheden van de stuurgroep "Rationalisatie logistieke structuur in de nationale sector", 1972-1973; 6; 1 pak
          - Stukken betreffende de instelling en uitvoering van taken en werkzaamheden van de ad-hoc werkgroep "Projecten en prioriteiten" van de stuurgroep "Rationalisatie logistieke structuur in de nationale sector", 1972; 7; 1 omslag
          - Beschikking van de stuurgroep "Rationalisatie logistieke structuur in de nationale sector" tot instelling van de projectgroep "Structuur/indelingsnormen materieel en personeel", 1972; 8; 1 stuk
          - Stukken betreffende de instelling en uitvoering van taken en werkzaamheden van de stuurgroep "Logistieke structuur", 1973-1978; 9; 1 pak
          - Stukken betreffende de instelling en uitvoering van taken en werkzaamheden van het projectbureau "Rationalisatie logistieke structuur in de nationale sector", 1973; 10; 1 omslag
          - Stukken betreffende de administratieve organisatie van het subsysteem Logistiek in de nationale sector, 1974-1975; 11; 1 omslag
          - Stukken betreffende de realisatie van de rationalisatie van de logistieke structuur in de nationale sector, 1975-1977; 12; 1 omslag
          - Stukken betreffende de reorganisatie van de nationale sector van de Koninklijke Landmacht, 1975; 13; 1 omslag
          - Stukken betreffende de rationalisatie van mechanische bedrijven in de nationale sector, 1975-1979; 14; 1 omslag
          - Brief aan de commandanten van 580 en 581 Munitiedepotcompagnie met betrekking tot afsluiting van het project "Munitie Grondstoffen en Doorvoer Magazijn", minuut, 1975; 15; 1 stuk
          - Stukken betreffende de instelling en uitvoering van taken en werkzaamheden van de werkgroep "Centrale Directie Materieel", 1975; 16; 1 pak
          - Stukken betreffende de uitvoering van taken en werkzaamheden van de werkgroep "Herindeling 575 Technische Dienst Centrale Werkplaats, 1976-1979; 17; 1 omslag
          - Beschikking van de stuurgroep "Herstructurering Defensie" tot opheffing van de interservice werkgroep "Materieel" en de werkgroep "Centrale Directie Materieel", 1976; 18; 1 stuk
          - Stukken betreffende de instelling en uitvoering van taken en werkzaamheden van de werkgroep "Organisatie Explosieven Opruimingsdienst", 1976; 19; 1 omslag
          - Verslag van een bespreking, gehouden op 2 maart 1977 te Woerden, inzake de werkgroep "Herindeling 637 Intendance Centrale Werkplaats", minuut, 20; 1 stuk
          - Stukken betreffende de reorganisatie van de Centrale Voorraadadministratie van de Koninklijke Landmacht te Alphen aan de Rijn en de overdracht daarvan aan de Directie Automatisering van het Directoraat Generaal Economie en Financiën van het Ministerie van Defensie, 1977-1979; 21; 1 omslag
          - Briefwisseling met de Traditiecommissie Koninklijke Landmacht inzake de goedkeuring van een embleem voor de Materieel Voorzieningsafdeling 5, 1978; 22; 1 omslag
          - Minuten van vergaderverslagen van het werkverband en het subwerkverband inzake 150 Depotcompagnie, 1978-1979; 23; 1 omslag
          - Verslagen van vergaderingen van werkverbanden inzake toekomstige werklast in herstelwerkplaatsen, met bijlagen, 1978-1979; 24; 1 omslag
          - Stukken betreffende de uitvoering van taken en werkzaamheden van het werkverband "Planningsproblematiek 527 Elektronische Centrale Werkplaats", 1979; 25; 1 omslag
          - Minuten van verslagen van vergaderingen van het werkverband "Werklastbepaling Elektronisch Materieel", 1979; 26; 1 omslag
          - Beschikking van de Souschef Techniek tot instelling van de werkgroep "Aanpassing Centrale Materieeldocumentatie/Constructiebureau" (CMDCB), minuut, 1979; 27; 1 stuk
          - Stukken betreffende de instelling van de werkgroep "Organisatie Materieelprojecten", 1979; 28; 1 omslag
        - Taakverdeling, b.
          - Stukken betreffende de taakverdeling tussen de Dienst Kwartiermeester-Generaal en het Nationaal Logistiek Commando, 1975; 29; 1 omslag
          - Stukken betreffende de vaststelling van taakstellingen van materieeldiensten en -bedrijven van de Koninklijke Landmacht, 1975-1977; 30; 1 omslag
          - Stukken betreffende onderlinge overdracht van taken en materieel tussen de Directie Materieel Koninklijke Landmacht en de Directie Gebouwen, Werken en Terreinen van het Ministerie van Defensie, 1977-1978; 31; 1 omslag
          - Stukken betreffende het ontwerp van paragraaf 2400 van het voorschrift "Explosieven Opruiming", nummer VGVK 19, inzake de beschrijving van de werkzaamheden van de Explosieven Opruimingsdienst, 1979; 32; 1 omslag
      - Documentatie, 2.
        - Stukken betreffende de uitvoering van taken en werkzaamheden van de projectgroep "Materieeldocumentatiesysteem" (MADOS), 1975-1976; 33; 1 omslag
        - Beschikking tot instelling van de werkgroep " Materieeldocumentatie", minuut, 1977; 34; 1 stuk
        - Beschikking van de Souschef Techniek tot instelling van de werkgroep "Aanpassing Centrale Materieeldocumentatie/Constructiebureau" (CMDCB), 1979; 27
        - Brief van de voorzitter van de stuurgroep "Bestuurlijke Informatiesystemen" aan de voorzitter van het Comité Bestuurlijke Informatiesystemen Koninklijke Landmacht inzake de instelling van de projectgroep "Centrale Materieeldocumentatie", minuut, 1979; 35; 1 stuk
      - Automatisering, 3.
        - Stukken betreffende de instelling en uitvoering van taken en werkzaamheden van projectgroepen inzake automatisering in het beheersressort van de Kwartiermeester-Generaal, 1972-1973; 36; 1 omslag
        - Stukken betreffende de instelling en uitvoering van taken en werkzaamheden van de projectgroep "Vrijmaking Saldo Quick", inzake automatiseren van de saldo locatiesystemen, (1968) 1970-1979., 37-39; 2 omslagen, 1 pak
          - (1968) 1970 - 1977 september, 37; 1 pak
          - 1977 oktober - 1978 oktober, 38
          - 1978 november - 1979, 39
        - Stukken betreffende de invoering van het "Interim-systeem 1971", 1975-1979; 40-41; 2 pakken
          - 1975 - 1978 januari, 40
          - 1978 mei - 1979, 41
        - Stukken betreffende de instelling en uitvoering van taken en werkzaamheden van de projectgroep "Rationalisatie administratieve processen met behulp van administratieve machines" (RAPAM), 1976; 42; 1 omslag
        - Stukken betreffende realisatie van het automatiseringsbeleid in het ressort van de Dienst Kwartiermeester-Generaal, 1975-1976; 43; 1 omslag
        - Stukken betreffende de instelling en uitvoering van taken en werkzaamheden van de stuurgroep "Bestuurlijke informatiesystemen" (BIS) en daardoor ingestelde projectgroepen, 1976-1979; 44; 1 omslag
        - Stukken betreffende de instelling van de projectgroepen "Aanpassing leveranciersgegevenssystemen" en "Invoering geautomatiseerde saldo locatie administratie" en opheffing van de projectgroep "Aanpassing leveranciersgegevenssystemen", 1977-1979; 45; 1 omslag
        - Stukken betreffende de uitvoering van taken en werkzaamheden van de projectgroep "Invoering geautomatiseerde saldo locatie administratie", 1978-1979; 46; 1 omslag
        - Stukken betreffende de uitvoering van taken en werkzaamheden van het Projectbureau "Logistieke Informatiesystemen" (PROBLIS), 1979; 47; 1 omslag
      - Vertegenwoordigingen in internationale organen, 4.
        - Stukken betreffende de regeling van de deelname van medewerkers van de Dienst Kwartiermeester-Generaal/Directie Materieel Koninklijke Landmacht in diverse werkgroepen, adviesgroepen, commissies en panels van internationale organen, 1973-1978; 48; 1 omslag